【裁判字號】    95,易,1281
【裁判日期】    951206
【裁判案由】    竊盜
【裁判全文】
臺灣桃園地方法院刑事判決              95年度易字第1281號
公  訴  人  臺灣桃園地方法院檢察署檢察官
被      告  乙○○
                    （現因另案於臺灣桃園監獄執行中）
上列被告因竊盜案件，經檢察官提起公訴（95年度偵字第17728
號），本院判決如下：
    主  文
乙○○攜帶兇器、踰越牆垣竊盜，未遂，累犯，處有期徒刑柒月
。扣案之鐵剪、老虎鉗各壹支，均沒收。
    事  實
一、乙○○自民國85年起即迭犯竊盜、毒品案件，86年間再因竊
    盜案件，經本院以86年度易字第5149號判處有期徒刑4 月確
    定，於87年10月26日執行完畢；又於90年間，因贓物罪經本
    院以90年度易字第1080號，判處有期徒刑5 月確定，並於91
    年3 月4 日執行完畢。復後於91年間因毒品危害防制條例案
    件，經本院以92年度易字第1273號判處有期徒刑7 月確定，
    甫於93年11月10日縮短刑期執行完畢。詎其竟未警惕，復意
    圖為自己不法之所有，於95年8 月10日上午1 時45分許，攜
    帶其所有客觀上足以對人之生命、身體造成危害之兇器鐵剪
    、老虎鉗各1 支，前往設於桃園縣平鎮市○○路411 號之「
    新光合成纖維股份有限公司」（下稱新光合纖公司），攀爬
    翻越廠房外牆，再自廠房屋頂之石棉瓦破洞跳入廠區之內後
    ，見變電室之後門並未上鎖，旋即打開門進入變電室內欲竊
    取其內之電纜線，惟於尚未行竊得手之際，因開啟變電室大
    門觸動警報器發出聲響，而為到場處理之員警當場查獲，並
    扣得上開其所有，供其犯本件加重竊盜罪所用之鐵剪、老虎
    鉗各1 支。
二、案經桃園縣政府警察局平鎮分局報告臺灣桃園地方法院檢察
    署檢察官偵查起訴。
    理  由
一、訊據被告乙○○對於上揭事實坦白承認，並核與證人即新光
    合纖公司人員甲○○於檢察官訊問、本院審理時所結證之新
    光合纖公司遭竊之情節一致（見偵查卷第33頁及本院95年11
    月22日審判筆錄），此外，復有證人甲○○所提出之現場照
    片7 幀附卷可稽（附於本院卷），及被告所有，供其犯本件
    加重竊盜未遂罪所用之鐵剪、老虎鉗各1 支扣案為證。堪認
    被告上開任意性自白核與事實相符，可以採取。本件事證明
    確，被告上揭加重竊盜未遂犯行足可認定，應依法論科。
二、查被告乙○○行竊時所攜帶之鐵剪、老虎鉗各1 支，全均係
    鋼鐵製，前端多呈尖銳狀，有扣案物品照片附卷可佐，如持
    以揮舞，當能對人之生命、身體造成危險，均應屬兇器無誤
    。按被告攜帶上開鐵剪、老虎鉗各1 支，徒手攀爬「新光合
    纖公司」廠房之外部圍牆後，進入變電室行竊，自屬攜帶兇
    器、踰越牆垣為之。又查被告進入上開變電室後竊取財物未
    果，即因觸動警報器遭查獲，係已著手竊盜行為而尚屬未遂
    。是核被告所為，係犯刑法第321 條第2 項、第1 項第2 款
    、第3 款之攜帶兇器、踰越牆垣加重竊盜未遂罪，爰依刑法
    第25條第2 項之規定，按既遂犯之刑減輕之。至公訴意旨雖
    認被告於上開時、地，另有持用上開鐵剪破壞變電室門鎖之
    行為，而該當刑法第321 條第1 項第2 款所定毀壞安全設備
    之加重條件，然被告自警詢時起即堅決否認有此部分犯行，
    辯稱：伊是從廠房屋頂之石棉瓦破洞跳入廠區後，再打開未
    上鎖之後門進入變電室，並沒有破壞門鎖，伊後來有打開變
    電室的大門，因伊還想去變電室前的廠房內辦公室行竊，可
    能在拉開大門時觸動警報器等語，而證人甲○○亦於本院審
    理中結證稱：95年7 月25日變電室就有發生過一次竊案，只
    是未抓到竊賊，當時變電室屋頂就有一個破洞，因竊賊係從
    那個洞爬進去的，而本案係第二次發生的竊案。在95年7 月
    25日竊案後有作修補，而本案之竊賊係踩破另一個破洞。據
    伊了解該破洞應係一個人可以進出之大小等語屬實，可知被
    告所供案發當時變電室之屋頂確存有一個人可以進出之破洞
    一情應屬非虛，而此既為被告所知悉，則其選擇自該破洞進
    入變電室，以避免使用破壞門鎖之方式將較易遭人發覺，已
    非難謂與常情有違，況證人甲○○於本院審理中復結證稱：
    保全人員有跟伊說有人在門口剪掉鎖頭被保全系統偵測到，
    係因保全人員後來看到鎖頭被剪掉，而該處變電室門口係保
    全系統可偵測到的位置，所以推斷行竊之人係在門口剪掉鎖
    頭時被偵測到的。案發當日被告係從何處進入伊不清楚，屋
    頂破洞是否係被告破壞的，伊不能確定等語明確，從而，要
    不得僅據證人甲○○於檢察官訊問之證詞，即逕為被告不利
    之認定，再佐以被告既自警詢時起即就上開攜帶兇器、踰越
    牆垣加重竊盜未遂犯行供認不諱，衡常其實無再故意設詞否
    認上情之必要一節，益徵被告上開所辯尚非全無可採，是認
    公訴意旨此部分所指並非有據，併此敘明。查被告前有如事
    實欄所載之犯罪科刑執行情形，有刑案資料查註紀錄表、臺
    灣高等法院被告前案紀錄表各1 份在卷可參，被告於前案執
    行完畢後五年以內故意再犯本件有期徒刑以上之罪，為累犯
    ，應依刑法第47條第1 項之規定加重其刑，並依法先加後減
    之。爰審酌被告正值壯年，竟不思以正當方法賺取所需，而
    著手竊取他人所有之財物，惟考量其犯後坦承犯行，及其犯
    罪之手段、所生損害非鉅、生活狀況、智識程度、素行等一
    切情狀，量處如主文所示之刑。
三、至扣案之鐵剪、老虎鉗各1 支，均係被告所有，且為供其犯
    本件加重竊盜未遂罪所用之物，業經被告陳明在卷，爰依刑
    法第38條第1 項第2 款之規定，均宣告沒收。
據上論斷，應依刑事訴訟法第299 條第1 項前段，刑法第321 條
第2 項、第1 項第2 款、第3 款、第25條第2 項、第47條第1 項
、第38條第1 項第2 款，判決如主文。
本案經檢察官鄭東峰到庭執行職務。
中    華    民    國    95    年    12    月    6     日
                        刑事第十二庭審判長法  官  游紅桃
                                          法  官  陳雪玉
                                          法  官  王美玲
以上正本證明與原本無異。
如不服本判決，應於判決送達後10日內向本院提出上訴狀 (應附
繕本)， 上訴於臺灣高等法院。
                                          書記官  吳玉蘭
中    華    民    國    95    年    12    月    6     日
附錄本案論罪科刑法條：
刑法第321條
犯竊盜罪而有左列情形之一者，處六月以上、五年以下有期徒刑
：
一  於夜間侵入住宅或有人居住之建築物、船艦或隱匿其內而犯
    之者。
二  毀越門扇、牆垣或其他安全設備而犯之者。
三  攜帶兇器而犯之者。
四  結夥三人以上而犯之者。
五  乘火災、水災或其他災害之際而犯之者。
六  在車站或埠頭而犯之者。
前項之未遂犯罰之。


司法院資訊處製作；財團法人民間司法改革基金會備份。
